---
title: "Lab3_Peknevych_PM12"
author: "Peknevych Illia"
date: "2022-10-05"
output: html_document
---

# Лабораторна робота 3.

### Дисципліна: Прикладна аналітика при розробці.

### Студент: Пекневич Ілля Ігорович, УП-12.

#### В лабораторній роботі необхідно написати наступні функції на мові R та вивести результат роботи цих функцій на довільних даних.

#### 1.	Функція add2(x, y), яка повертає суму двох чисел.

```{r}
add2 <- function(a = 0, b = 0) {
    return(a + b)
}
add2(4,3)
```

#### 2. Функція above(x, n), яка приймає вектор та число n, та повертає всі елементи вектору, які більше n. По замовчуванню n = 10.

```{r}
above = function(vector, n = 10) {
    return(vector[vector > n])
}
above(c(5, 3, 4, 7, 3, 2, 8, 10, 56, 23), 8)
above(c(5, 3, 4, 7, 3, 2, 8, 10, 56, 23))
```

#### 3.	Функція my_ifelse(x, exp, n), яка приймає вектор x, порівнює всі його елементи за допомогою exp з n, та повертає елементи вектору, які відповідають умові expression. Наприклад, my_ifelse(x, “>”, 0) повертає всі елементи x, які більші 0. Exp може дорівнювати “<”, “>”, “<=”, “>=”, “==”. Якщо exp не співпадає ні з одним з цих виразів, повертається вектор x.

```{r}
my_ifelse <- function(x, exp, n) {
    comparingList = c("<", ">", "<=", ">=", "==")
    if (!is.element(exp, comparingList)) {
        return(x)
    }
    return(x[sapply(x, exp, n)])
}
my_ifelse(1:20, ">", 9)
```

#### 4.	Функція columnmean(x, removeNA), яка розраховує середнє значення (mean) по кожному стовпцю матриці, або data frame. Логічний параметр removeNA вказує, чи видаляти NA значення. По замовчуванню він дорівнює TRUE.

```{r}
columnmean <- function(x, removeNA = TRUE) {
    return(colMeans(x, na.rm = removeNA))
}
columnmean(matrix(c(1, 2, 3, NA, 5, 6, NA, 8), nrow = 2, ncol = 4), TRUE)
```