---
title: "Lab4_Peknevych_PM12"
author: "Peknevych Illia"
date: "2022-10-05"
output: html_document
---

# Лабораторна робота 4.

### Дисципліна: Прикладна аналітика при розробці.

### Студент: Пекневич Ілля Ігорович, УП-12.

#### Для лабораторної роботи необхідно завантажити файл з даними за посиланням: (https://www.dropbox.com/s/8k1gjgk8cflmpb6/hw1_data.csv?dl=0). В RStudio файл необхідно прочитати за допомогою команди read.csv.

#### В лабораторній необхідно відповісти на запитання:

#### 1. Які назви стовпців файлу даних?
```{r}
csv = read.csv("D:/Downloads/hw1_data.csv")
colnames(csv)
```

#### 2.	Виведіть перші 6 строк фрейму даних.

```{r}
head(csv, 6)
```

#### 3.	Скільки спостерігань (строк) в дата фреймі?

```{r}
nrow(csv)
```

#### 4.	Виведіть останні 10 строк дата фрейму.

```{r}
tail(csv, 10)
```

#### 5.	Як багато значень «NA» в стовпці «Ozone»?

```{r}
length(which(is.na(csv$Ozone)))
```

#### 6.	Яке середнє (mean) стовпця «Ozone». Виключити «NA» значення.

```{r}
mean(csv$Ozone[!is.na(csv$Ozone)])
```

#### 7.	Виведіть частину набору даних (subset) зі значенням «Ozone» > 31 та «Temp» > 90.

```{r}
subset = subset(csv, (csv$Ozone > 31) & (csv$Temp > 90))
subset
```

#### Яке середнє (mean) значень «Solar.R» в цьому наборі даних (subset)?

```{r}
mean(subset$Solar.R)
```

#### 8.	Яке середнє значення (mean) для «Temp» для червня («Month» дорівнює 6)?

```{r}
mean(subset(csv, (csv$Month == 6))$Temp)
```

#### 9.	Яке максимальне значення «Ozone» для травня («Month» дорівнює 5)?

```{r}
max(subset(csv, (csv$Month == 5))$Ozone, na.rm = TRUE)
```